---
title: "Goldstandard"
subtitle: "Beispielstudie"
code-fold: true
---

## Erstellung des Goldstandards 

Um die Leistungsfähigkeit der LLM-basierten Verfahren zu ermitteln, muss zunächst ein Goldstandard codiert werden. In der Beispielstudie wurde hierzu eine Zufallsstichprobe von 197 Beiträgen des gesamten Datenmaterials (*N* = 3.054) gezogen. Um eine ausgewogene Stichprobe zu generieren, erfolgte die Stichprobenziehung proportional geschichtet hinsichtlich der Textsorte (*n* = 60 Zeitungsartikel, *n* = 71 Facebook-Post, *n* = 66 Tweets) und disproportional geschichtet hinsichtlich der Tonalität [⅓ jeweils positiv, negativ und neutral, Einstufung auf Basis der Codierung von @spatzeneggerSocialMediaAls2020]. Die Tonalität aller 197 Texte wurde von drei Codierer\*innen auf Grundlage des Codebuchs von @spatzeneggerSocialMediaAls2020 erfasst. Die Reliabilität des Goldstandards ist für die Validierung von AIA-Verfahren entscheidend [@songValidationsWeTrust2020]; zu ihrer Sicherung bieten sich verschiedene Maßnahmen an [@krippendorffContentAnalysisIntroduction2004]. Im Beispiel wurde die Reliabilität durch drei Schritte gesichert:

Erstens fanden zwei umfangreiche Codierer\*innenschulungen inkl. Probecodierung (je *n* = 18 Texte) statt. Zweitens wurde das von @spatzeneggerSocialMediaAls2020 entwickelte Codebuch überarbeitet[^1]. Insbesondere wurden weitere Codieranweisungen aufgenommen und die ursprünglich fünfstufige Tonalitätsskala (1 = sehr positiv, 2 = eher positiv, 3 = neutral, 4 = eher negativ, 5 = sehr negativ) im Sinne einer Vereinfachung in eine dreistufige Skala überführt (1 = negativ, 2 = neutral, 3 = positiv)[^2]. Die Codierung des Goldstandards erfolgte auf Basis der dreistufigen Skala und die Daten von @spatzeneggerSocialMediaAls2020 wurden für alle folgenden Schritte auf eine dreistufige Skala recodiert (Zusammenfassen der beiden positiven bzw. negativen Ausprägungen zu je einer Ausprägung). Drittens erfolgte eine Mehrfachcodierung: Alle drei Codierer\*innen erfassten die Tonalität der 197 Texte unabhängig voneinander. Sie erreichten dabei eine akzeptable Reliabilität von Krippendorff’s a = .77. Bei Abweichungen wurde die Mehrheitsmeinung gebildet, wie von @krippendorffContentAnalysisIntroduction2004 [S. 219] empfohlen.

[^1]: Das Codebuch für die Codierung des Goldstandards und die Originalfassung von @spatzeneggerSocialMediaAls2020 können im OSF-Projekt eingesehen werden: <https://osf.io/xarfh/?view_only=7beacc1a55d541cb93b58e52a54611b3>

[^2]: Die verringerte Anzahl an Ausprägungen fördert die Reliabilität, hatte aber auch technische Gründe: @spatzeneggerSocialMediaAls2020 hatte in Facebook-Posts und Tweets auch Emojis codiert und diesen die Extremwerte der Tonalitätsskala zugewiesen (1 = sehr positiv und 5 = sehr negativ). Aufgrund von technischen Problemen bei der Speicherung der Originaldaten konnten die Emojis bei der Codierung des Goldstandards nicht reproduziert werden.

## Goldstandard ansehen

Schauen wir uns zunächst eine kleine Auswahl des Goldstandards an, um ein Gefühl für die Texte zu bekommen. Wir setzen einen Seed, um die Auswahl reproduzierbar zu machen. Durch die Verwendung dieses Seeds können wir auf den folgenden Seiten die gleichen Texte für jedes Modell ansehen, um die Ergebnisse zu vergleichen.

```{r filename="R"}
#| label: goldstandard
#| message: false

library(tidyverse)
library(hrbrthemes)
theme_set(theme_ipsum_rc())

goldstandard <-
  read_csv(here::here("sections/paper/beispielstudie/data/00_goldstandard.csv"))

set.seed(42)
goldstandard |> 
  arrange(desc(id)) |>
  select(sentiment_gs, textart, text) |> 
  sample_n(5)
```

Schauen wir uns außerdem die Verteilung des Sentiments im Goldstandard an. Wir unterscheiden dabei zwischen negativ, neutral und positiv.

```{r filename="R"}
#| label: goldstandard 2
#| message: false
#| fig-width: 8
#| fig-height: 4

goldstandard |>
  mutate(
    sentiment_gs = case_when(
      sentiment_gs == -1 ~ "negativ",
      sentiment_gs == 0 ~ "neutral",
      sentiment_gs == 1 ~ "positiv"
    )
  ) |>
  ggplot(aes(y = sentiment_gs)) +
  geom_bar() +
  geom_text(stat = "count", aes(label = after_stat(count)), hjust = -.7) +
  labs(x = "", y = "Verteilung des Sentiment im Goldstandard")

```

Das gesamte Material des Goldstandards wurde anschließend mittels (1) eines kategoriespezifischen off-the-shelf-Encoder-Modells, (2) eines aufgabenspezifischen off-the-shelf-Encoder-Modells, (3) eines universellen off-the-shelf-Decoder-Modells, (4) eines off-the-shelf-Diktionärs und (5) zweier klassischer überwachter maschineller Lernalgorithmen codiert. Zur besseren Vergleichbarkeit wurden die Ergebnisse aller Verfahren jeweils in eine dreistufige Skala von -1 (negativ), 0 (neutral) und 1 (positiv) umgewandelt. Die jeweiligen Verfahren werden in den folgenden Kapiteln ausführlich beschrieben.