---
title: "Kategoriespezifisches Encoder-Modell"
subtitle: "Beispielstudie"
engine: knitr
---

## Die Methode

Als kategoriespezifisches Encoder-Modell wurde das off-the-shelf-Modell *German Sentiment Bert* von @guhrTrainingBroadcoverageGerman2020 ausgewählt. Dieses Modell basiert auf German BERT [@deepsetGermanBERTState2019], einem mit deutschsprachigen Texten trainierten Encoder-Modell, das anschließend mit 1.834 Millionen gelabelten deutschen Texten verschiedenster Textsorten für die Sentimentanalyse weiter trainiert wurde [vgl. @guhrTrainingBroadcoverageGerman2020, S. 1628–1629]. Die Wahl fiel auf German Sentiment BERT, da es zum Zeitpunkt der Studiendurchführung unseres Wissens nach das gängigste kategoriespezifische Encoder-Modell für die Sentimentanalyse deutschsprachiger Texte auf Hugging Face war, dessen Entwicklung in einer wissenschaftlichen Publikation dokumentiert worden war [vgl. @guhrTrainingBroadcoverageGerman2020].

Obwohl @guhrTrainingBroadcoverageGerman2020 vor der Anwendung eine Textbereinigung vorschlagen (z. B. Entfernen von URLs), wurde das Modell in der vorliegenden Studie – wie auch alle weiteren LLM-basierten Verfahren im Beispiel – ohne Preprocessing genutzt, da die Modelle i. d. R. sehr gut mit unbereinigten Daten umgehen können [vgl. @tornbergHowUseLLMs2023] und wir daran interessiert waren, die off-the-shelf-Anwendung der Modelle zu illustrieren (d. h., ohne aufwändige Vorbereitung). Eine Robustheitsanalyse ergab zudem, dass die Leistung durch Preprocessing nur geringfügig und nicht konsistent verbessert werden konnte (s. weiter unten). Da German Sentiment Bert auf einem eher kleinen LLM basiert, das maximal 512 Input-Wörter (sog. Tokens) verarbeiten kann, mussten die zu codierenden Beiträge entsprechend gekürzt werden. Dies könnte bei längeren Beiträgen mit einem erheblichen Informationsverlust einhergehen. Um diese Einschränkung zu umgehen, sind weitere Schritte notwendig, die im Widerspruch zur beabsichtigten off-the-shelf-Anwendung stehen. Eine Robustheitsanalyse ergab jedoch auch hier, dass die Leistung des Modells durch diese weiteren Schritte nicht nennenswert verbessert werden konnte (s. weiter unten).

## Klassifikation mit Kürzung langer Texte

Um die Off-the-Shelf-Anwendung des Modells (über die Hugging Face-Pipeline) zu evaluieren, wurde zunächst eine einfache Klassifikation der Texte durchgeführt. Hierbei wurden die Texte auf 512 Tokens gekürzt, da dies die maximale Länge ist, die das Modell verarbeiten kann.

```{python filename="Python"}
#| eval: false

import pandas as pd                                                            # <1>
from transformers import pipeline                                              # <1>

daten = pd.read_csv("sections/paper/beispielstudie/data/00_goldstandard.csv")                 # <2>
datenliste = list(daten["text"])                                               # <2>

sentiment_classifier = pipeline("sentiment-analysis",                          # <3>
                                 model="oliverguhr/german-sentiment-bert",     # <3>
                                 max_length = 512, truncation=True)            # <3>

ergebnis = sentiment_classifier(datenliste)                                    # <4>

vergleich = pd.DataFrame(ergebnis).join(daten)                                 # <5>
vergleich.to_csv("sections/paper/beispielstudie/data/01_kategoriespezifisches_Encoder-Modell.csv", index=False) # <5>

```

1. Import der notwendigen Bibliotheken.
2. Laden der Daten.
3. Initialisierung der Sentiment-Analyse-Pipeline mit dem spezifischen Modell und Setzen der maximalen Textlänge.
4. Durchführung der Klassifikation.
5. Zusammenführen der Ergebnisse mit den Originaldaten und Speichern in einer CSV-Datei.

## Ergebnisse

Schauen wir uns eine kleine Auswahl der Ergebnisse an. Wir setzen einen Seed, um die gleiche Auswahl an Texten zu bekommen wie bei den anderen Modellen:

```{r filename="R"}
#| code-fold: true
set.seed(42)
readr::read_csv(here::here("sections/paper/beispielstudie/data/01_kategoriespezifisches_Encoder-Modell.csv"), show_col_types = FALSE) |>
  dplyr::arrange(desc(id)) |>
  dplyr::select(label, score, sentiment_gs, textart, text) |>
  dplyr::sample_n(5)
```

## Klassifikation mit Preprocessing

@guhrTrainingBroadcoverageGerman2020 schlagen zur Anwendung ihres Modells Preprocessing-Schritte vor. Dabei werden URLs, @-Erwähnungen und Zahlen entfernt, sowie die Texte in Kleinbuchstaben umgewandelt und bereinigt. Anschließend wird das Modell auf die bereinigten Texte angewendet. Die Umsetzung dieses Verfahrens inkl. Preprocessing ist deutlich aufwändiger als die Off-the-Shelf-Anwendung, da das Preprocessing i. d. R. manuell implementiert werden muss. Zwar haben @guhrTrainingBroadcoverageGerman2020 zur Anwendung ihres Modells ein Python-Paket entwickelt, welches die Preprocessing-Schritte vereinfacht (<https://github.com/oliverguhr/german-sentiment-lib>), solche zusätzlichen Bibliotheken stehen jedoch kaum für andere Modelle zur Verfügung und widersprechen somit der allgemeinen Verfügbarkeit und einfachen Anwendbarkeiten von Modellen über die Hugging Face-Pipeline. Der Code zur Anwendung des Modells inkl. Preprocessing kann durch Aufklappen des nachfolgenden Codeblocks eingesehen werden.

```{python filename="Python"}
#| eval: false
#| code-fold: true

# Basierend auf den Preprocessing-Schritten von @guhrTrainingBroadcoverageGerman2020:
# https://github.com/oliverguhr/german-sentiment-lib/blob/master/germansentiment/sentimentmodel.py

import pandas as pd
from transformers import AutoModelForSequenceClassification, AutoTokenizer
from typing import List
import torch
import re

class SentimentModel():
    def __init__(self, model_name: str = "oliverguhr/german-sentiment-bert"):
        if torch.cuda.is_available():
            self.device = 'cuda'
        else:
            self.device = 'cpu'        
            
        self.model = AutoModelForSequenceClassification.from_pretrained(model_name)
        self.model = self.model.to(self.device)
        self.tokenizer = AutoTokenizer.from_pretrained(model_name)

        self.clean_chars = re.compile(r'[^A-Za-züöäÖÜÄß ]', re.MULTILINE)
        self.clean_http_urls = re.compile(r'https*\S+', re.MULTILINE)
        self.clean_at_mentions = re.compile(r'@\S+', re.MULTILINE)

    def predict_sentiment(self, texts: List[str], output_probabilities = False)-> List[str]:
        texts = [self.clean_text(text) for text in texts]
        # Add special tokens takes care of adding [CLS], [SEP], <s>... tokens in the right way for each model.
        # truncation=True limits number of tokens to model's limitations (512)
        encoded = self.tokenizer.batch_encode_plus(texts,padding=True, add_special_tokens=True,truncation=True, return_tensors="pt")
        encoded = encoded.to(self.device)
        with torch.no_grad():
                logits = self.model(**encoded)
        
        label_ids = torch.argmax(logits[0], axis=1)

        if output_probabilities == False:
            return [self.model.config.id2label[label_id.item()] for label_id in label_ids]
        else:
            predictions = torch.softmax(logits[0], dim=-1).tolist()  
            probabilities = []
            for prediction in predictions:
                probabilities += [[[self.model.config.id2label[index], item] for index, item in enumerate(prediction)]]
                
            return [self.model.config.id2label[label_id.item()] for label_id in label_ids], probabilities

    def replace_numbers(self,text: str) -> str:
            return text.replace("0"," null").replace("1"," eins").replace("2"," zwei")\
                .replace("3"," drei").replace("4"," vier").replace("5"," fünf") \
                .replace("6"," sechs").replace("7"," sieben").replace("8"," acht") \
                .replace("9"," neun")         

    def clean_text(self,text: str)-> str:    
            text = text.replace("\n", " ")        
            text = self.clean_http_urls.sub('',text)
            text = self.clean_at_mentions.sub('',text)        
            text = self.replace_numbers(text)                
            text = self.clean_chars.sub('', text) # use only text chars                          
            text = ' '.join(text.split()) # substitute multiple whitespace with single whitespace   
            text = text.strip().lower()
            return text

# Klassifikation der Texte mit Preprocessing
daten = pd.read_csv("sections/paper/beispielstudie/data/00_goldstandard.csv")
datenliste = list(daten["text"])

model = SentimentModel()
ergebnis = model.predict_sentiment(datenliste, output_probabilities=True)

vergleich = pd.DataFrame({"label": ergebnis[0], "scores": ergebnis[1]}).join(daten)
vergleich.to_csv("sections/paper/beispielstudie/data/01_kategoriespezifisches_Encoder-Modell_preprocessed.csv", index=False)

```

## Ergebnisse

Schauen wir uns auch hier die Ergebnisse an:

```{r filename="R"}
#| code-fold: true
set.seed(42)
readr::read_csv(here::here("sections/paper/beispielstudie/data/01_kategoriespezifisches_Encoder-Modell_preprocessed.csv"), show_col_types = FALSE) |>
  dplyr::arrange(desc(id)) |>
  dplyr::select(label, scores, sentiment_gs, textart, text) |>
  dplyr::sample_n(5)
```

## Klassifikation mit Aufteilung langer Texte

Da die Ergebnisse möglicherweise auch durch die Kürzung langer Texte beeinflusst werden, wurde eine weitere Klassifikation durchgeführt, bei der lange Texte in kleinere Abschnitte aufgeteilt werden. Dies kann helfen, die Leistung des Modells zu verbessern, da es so besser mit langen Texten umgehen kann. Auch hierzu ist der Code wieder deutlich aufwendiger als bei der Off-the-Shelf-Anwendung. Die Umsetzung können wir uns durch Aufklappen des nachfolgenden Codeblocks ansehen. Hierbei wird der Text in Abschnitte von maximal 500 Tokens unterteilt. Anschließend wird jeder Abschnitt einzeln klassifiziert und die Ergebnisse werden aggregiert, um ein finales Ergebnis zu erhalten.

```{python filename="Python"}
#| eval: false
#| code-fold: true

import pandas as pd
import numpy as np
from transformers import pipeline, AutoTokenizer
from typing import List, Dict, Any

def split_text_into_chunks(text: str, tokenizer, max_tokens: int = 500) -> List[str]:

    # Tokenize den gesamten Text
    tokens = tokenizer.encode(text, add_special_tokens=False)
    
    # Wenn der Text bereits kurz genug ist, gib ihn zurück
    if len(tokens) <= max_tokens:
        return [text]
    
    chunks = []
    sentences = text.split('.')  # Einfache Satzaufteilung
    current_chunk = ""
    current_tokens = 0
    
    for sentence in sentences:
        sentence = sentence.strip()
        if not sentence:
            continue
            
        # Füge den Punkt wieder hinzu (außer beim letzten Satz)
        sentence_with_dot = sentence + "."
        sentence_tokens = len(tokenizer.encode(sentence_with_dot, add_special_tokens=False))
        
        # Wenn der aktuelle Satz allein schon zu lang ist, teile ihn weiter auf
        if sentence_tokens > max_tokens:
            # Speichere den aktuellen Chunk falls er nicht leer ist
            if current_chunk:
                chunks.append(current_chunk.strip())
                current_chunk = ""
                current_tokens = 0
            
            # Teile den langen Satz in Wörter auf
            words = sentence.split()
            temp_chunk = ""
            temp_tokens = 0
            
            for word in words:
                word_tokens = len(tokenizer.encode(word + " ", add_special_tokens=False))
                if temp_tokens + word_tokens <= max_tokens:
                    temp_chunk += word + " "
                    temp_tokens += word_tokens
                else:
                    if temp_chunk:
                        chunks.append(temp_chunk.strip() + ".")
                    temp_chunk = word + " "
                    temp_tokens = word_tokens
            
            if temp_chunk:
                chunks.append(temp_chunk.strip() + ".")
        
        # Wenn der Satz in den aktuellen Chunk passt
        elif current_tokens + sentence_tokens <= max_tokens:
            current_chunk += sentence_with_dot + " "
            current_tokens += sentence_tokens
        
        # Wenn der Satz nicht mehr passt, starte einen neuen Chunk
        else:
            if current_chunk:
                chunks.append(current_chunk.strip())
            current_chunk = sentence_with_dot + " "
            current_tokens = sentence_tokens
    
    # Füge den letzten Chunk hinzu
    if current_chunk:
        chunks.append(current_chunk.strip())
    
    return chunks

def classify_text_with_chunking(text: str, classifier, tokenizer, max_tokens: int = 500) -> Dict[str, Any]:

    chunks = split_text_into_chunks(text, tokenizer, max_tokens)
    
    # Klassifiziere jeden Chunk
    chunk_results = classifier(chunks)
    
    # Aggregiere die Ergebnisse
    labels = [result['label'] for result in chunk_results]
    scores = [result['score'] for result in chunk_results]
    
    # Berechne den Durchschnittsscore für jedes Label
    unique_labels = list(set(labels))
    label_scores = {}
    
    for label in unique_labels:
        label_indices = [i for i, l in enumerate(labels) if l == label]
        label_scores[label] = np.mean([scores[i] for i in label_indices])
    
    # Bestimme das finale Label (höchster Durchschnittsscore)
    final_label = max(label_scores.keys(), key=lambda k: label_scores[k])
    final_score = label_scores[final_label]
    
    return {
        'label': final_label,
        'score': final_score,
        'chunk_count': len(chunks),
        'chunk_results': chunk_results,
        'aggregated_scores': label_scores
    }

# Klassifikation der Texte mit Chunking
daten = pd.read_csv("sections/paper/beispielstudie/data/00_goldstandard.csv")
datenliste = list(daten["text"])

model_name = "oliverguhr/german-sentiment-bert"
sentiment_classifier = pipeline("sentiment-analysis", model=model_name)
tokenizer = AutoTokenizer.from_pretrained(model_name)

ergebnisse = []

for i, text in enumerate(datenliste):
    try:
        result = classify_text_with_chunking(text, sentiment_classifier, tokenizer, max_tokens=500)
        ergebnisse.append({
            'aggregated_label': result['label'],
            'aggregated_score': result['score'],
            'chunk_count': result['chunk_count'],
            'chunk_results': result['chunk_results'],
        })
    except Exception as e:
        print(f"Fehler bei Text {i}: {e}")

ergebnis_df = pd.DataFrame(ergebnisse)
vergleich = ergebnis_df.join(daten)
vergleich.to_csv("sections/paper/beispielstudie/data/01_kategoriespezifisches_Encoder-Modell_chunked.csv", index=False)

```

## Ergebnisse

Schauen wir uns auch hier die Ergebnisse an:

```{r filename="R"}
#| code-fold: true
set.seed(42)
readr::read_csv(here::here("sections/paper/beispielstudie/data/01_kategoriespezifisches_Encoder-Modell_chunked.csv"), show_col_types = FALSE) |>
  dplyr::arrange(desc(id)) |>
  dplyr::select(aggregated_label, aggregated_score, chunk_count, sentiment_gs, textart, text) |> 
  dplyr::sample_n(5)
```
