---
title: "Off-the-shelf Diktionär"
subtitle: "Beispielstudie"
---

## Die Methode

Als Off-the-Shelf-Diktionär wurde *SentimentWortschatz* [*SentiWS*, @remusSentiWSPubliclyAvailable2010] genutzt. Wir haben bewusst ein Off-the-Shelf-Diktionär ausgewählt und dieses zudem nicht weiter für den Untersuchungskontext angepasst (obwohl dies generell ratsam ist, s. Abschn. 2.2 im Paper), da der Fokus auf der Off-the-Shelf-Anwendung der verschiedenen AIA-Methoden liegen sollte. Das Diktionär enthält insgesamt ca. 1.650 positive und 1.800 negative Wörter. Um das Diktionär anwenden zu können, wurden die *N* = 197 Dokumente des Goldstandards in einzelne Wörter (sog. Tokens) zerlegt (*N* = 22.557 Tokens). Im Rahmen der Analyse wurde anschließend jedem Wort auf Basis des SentiWS-Diktionärs ein Wert zugewiesen und daraus für jeden Text eine Gesamttonalität berechnet, wobei Texte als positiv bzw. negativ codiert wurden, wenn ihre durchschnittliche Tonalität mindestens 20% über bzw. unter dem Median lag.

## Klassifikation

```{r filename="R"}
#| message: false
library(tidyverse) # <1>
library(udpipe) # <1>
# Einmaliges Herunterladen des UDPipe-Modells für Deutsch
# udpipe_download_model("german", model_dir = "sections/paper/beispielstudie/udpipe") # <1>
library(hrbrthemes) # <1>
theme_set(theme_ipsum_rc()) # <1>

data <- # <2>
  read_csv(here::here("sections/paper/beispielstudie/data/00_goldstandard.csv")) |> # <2>
  mutate(text = str_replace_all(text, "[[:digit:]]", "")) |> # <2>
  mutate(text = str_replace_all(text, "[[:punct:]]", "")) |> # <2>
  mutate(text = str_to_lower(text)) # <2>

ud_model <- udpipe_load_model( # <3>
  here::here("sections/paper/beispielstudie/udpipe/german-gsd-ud-2.5-191206.udpipe") # <3>
) # <3>

for (row in 1:nrow(data)) { # <4>
  if (row == 1) { # <4>
    sentence <- data$text[row] # <4>
    lemma_tokens <- udpipe_annotate(ud_model, sentence) # <4>
    lemma_tokens_df <- as_tibble(lemma_tokens) # <4>
    lemma_tokens_df <- lemma_tokens_df |> mutate(id = data$id[row]) # <4>
  } # <4>
  if (row > 1) { # <4>
    sentence <- data$text[row] # <4>
    lemma_tokens <- udpipe_annotate(ud_model, sentence) # <4>
    lemma_tokens_df_new <- as_tibble(lemma_tokens) # <4>
    lemma_tokens_df_new <- lemma_tokens_df_new |> mutate(id = data$id[row]) # <4>
    lemma_tokens_df <- lemma_tokens_df |> bind_rows(lemma_tokens_df_new) # <4>
  } # <4>
} # <4>

stopwords <- tibble( # <5>
  words = unique(c(lsa::stopwords_de, tm::stopwords("german"))) # <5>
) # <5>

tokens <- # <6>
  lemma_tokens_df |> # <6>
  filter(!is.na(lemma)) |> # <6>
  select(id, lemma) |> # <6>
  rename(words = lemma) |> # <6>
  anti_join(stopwords, by = "words") |> # <6>
  filter(nchar(words, type = "chars") > 1) |> # <6>
  filter(words != "") # <6>

extract_senti_ws <- # <7>
  function(x) { # <7>
    res <- strsplit(x, "\t", fixed = TRUE)[[1]] # <7>
    return(data.frame(words = res[1], value = res[2], stringsAsFactors = FALSE)) # <7>
  } # <7>

sentiws <- # <8>
  c( # <8>
    readLines( # <8>
      here::here("sections/paper/beispielstudie/sentiws_v2/SentiWS_v2.0_Positive.txt"), # <8>
      encoding = "UTF-8" # <8>
    ), # <8>
    readLines( # <8>
      here::here("sections/paper/beispielstudie/sentiws_v2/SentiWS_v2.0_Negative.txt"), # <8>
      encoding = "UTF-8" # <8>
    ) # <8>
  ) |> # <8>
  map(extract_senti_ws) |> # <8>
  bind_rows() |> # <8>
  mutate( # <8>
    words = gsub("\\|.*", "", words) |> tolower(), # <8>
    value = as.numeric(value) # <8>
  ) |> # <8>
  group_by(words) |> # <8>
  summarise(value = mean(value)) |> # <8>
  ungroup() # <8>

tokens$words_1 <- sub("\\|.*", "", tokens$words) # <9>
tokens$words_2 <- sub(".*\\|", "", tokens$words) # <9>

tokens_sent <- left_join(tokens, sentiws, by = c("words_1" = "words")) # <10>
tokens_sent <- left_join(tokens_sent, sentiws, by = c("words_2" = "words")) # <10>

tokens_sent[is.na(tokens_sent)] <- 0 # <11>
tokens_sent <- tokens_sent |> # <11>
  mutate(isna_check = value.x + value.y) |> # <11>
  filter(isna_check != 0) |> # <11>
  mutate(value = if_else(value.x == 0, value.y, value.x)) |> # <11>
  mutate(words_final = if_else(value.x == 0, words_2, words_1)) |> # <11>
  select(id, words_final, value) |> # <11>
  mutate(value = as.numeric(value)) # <11>

ergebnis <- # <12>
  tokens_sent |> # <12>
  group_by(id) |> # <12>
  summarise(sentiment = round(mean(value), digits = 5)) # <12>

ergebnis |> # <13>
  ggplot(aes(x = sentiment)) + # <13>
  geom_hline(yintercept = c(0, 5, 10, 15, 20, 25, 30), colour = "lightgrey") + # <13>
  geom_histogram(binwidth = 0.01) + # <13>
  scale_x_continuous(n.breaks = 10) + # <13>
  xlab("Tonalität") + # <13>
  ylab("Anzahl") # <13>
```

1. Import der notwendigen Bibliotheken für Textverarbeitung, NLP und Visualisierung.
2. Laden und Vorverarbeitung der Daten: Entfernung von Zahlen und Satzzeichen, Konvertierung zu Kleinbuchstaben.
3. Laden des UDPipe-Modells für deutsche Lemmatisierung.
4. Durchführung der Lemmatisierung für alle Textzeilen mit einer Schleife.
5. Definition der deutschen Stoppwörter aus verschiedenen Quellen.
6. Extraktion und Filterung der lemmatisierten Tokens: Entfernung von NA-Werten, Stoppwörtern und zu kurzen Wörtern.
7. Hilfsfunktion zum Parsen der SentiWS-Diktionärdateien.
8. Laden und Verarbeitung des SentiWS-Sentimentdiktionärs: Kombination positiver und negativer Wörter mit Mittelwertbildung bei Duplikaten.
9. Trennung von Wörtern mit "|"-Zeichen in separate Spalten für die Sentimentanalyse.
10. Verknüpfung der Tokens mit dem Sentimentdiktionär für beide Wortteile.
11. Zusammenführung der Sentimentwerte und Auswahl des relevanten Wortes mit Sentiment.
12. Berechnung des durchschnittlichen Sentiments pro Text-ID.
13. Visualisierung der Sentimentverteilung mit einem Histogramm.

```{r filename="R"}
#| message: false

sent_decile <- quantile( # <14>
  ergebnis$sentiment, # <14>
  probs = c(0.1, 0.2, 0.3, 0.4, 0.5, 0.6, 0.7, 0.8, 0.9, 1) # <14>
) # <14>

upper_limit <- sent_decile[[7]] # <15>
lower_limit <- sent_decile[[3]] # <15>

ergebnis <- # <16>
  ergebnis |> # <16>
  mutate( # <16>
    sentiment = case_when( # <16>
      sentiment >= upper_limit ~ 1, # <16>
      sentiment <= lower_limit ~ -1, # <16>
      sentiment < upper_limit & sentiment > lower_limit ~ 0 # <16>
    ) # <16>
  ) |> # <16>
  select(id, sentiment) |> # <16>
  left_join(data, by = "id") # <16>

ergebnis |> # <17>
  write_csv(here::here("sections/paper/beispielstudie/data/05_diktionaer.csv")) # <17>
```

14. Berechnung der Dezile für die Kategorisierung der Sentiments.
15. Definition der Grenzen für neutrale Sentiments (zwischen 30% und 70% Dezil).
16. Umcodierung der kontinuierlichen Sentimentwerte zu einer dreistufigen Skala (-1, 0, 1).
17. Speicherung der Ergebnisse in einer CSV-Datei.

## Ergebnisse

Schauen wir uns eine kleine Auswahl der Ergebnisse an. Wir setzen einen Seed, um die gleiche Auswahl an Texten zu bekommen wie bei den anderen Modellen.

```{r filename="R"}
#| code-fold: true
set.seed(42)
ergebnis |>
  arrange(desc(id)) |>
  select(sentiment, sentiment_gs, textart, text) |>
  sample_n(5)
```