---
title: "Goldstandard"
subtitle: "Beispielstudie"
code-fold: true
---

## Erstellung des Goldstandards 

Um die Leistungsfähigkeit der LLM-basierten Verfahren zu ermitteln und mit den anderen Verfahren zu vergleichen, wurde ein Goldstandard codiert. Hierzu wurde eine Zufallsstichprobe von 197 Beiträgen des gesamten Datenmaterials (*N* = 3.054) gezogen [d. h., mehr als 5%, vgl. Empfehlung von @songValidationsWeTrust2020]. Um eine ausgewogene Stichprobe zu generieren, erfolgte die Stichprobenziehung proportional geschichtet hinsichtlich der Textsorte (*n* = 60 Zeitungsartikel, *n* = 71 Facebook-Post, *n* = 66 Tweets) und disproportional geschichtet hinsichtlich der Tonalität [⅓ jeweils positiv, negativ und neutral, Einstufung auf Basis der Codierung von @spatzeneggerSocialMediaAls2020]. Die Tonalität aller 197 Texte wurde von drei Codierer\*innen auf Grundlage des Codebuchs von @spatzeneggerSocialMediaAls2020 erfasst.

Zur Sicherung hoher Reliabilität des Goldstandards wurden mehrere Maßnahmen umgesetzt. Erstens fanden zwei umfangreiche Codierer\*innenschulungen inkl. Probecodierung (je *n* = 18 Texte) statt. Zweitens wurde das von @spatzeneggerSocialMediaAls2020 entwickelte Codebuch überarbeitet[^1]. Insbesondere wurde die ursprünglich fünfstufige Tonalitätsskala (1 = sehr positiv, 2 = eher positiv, 3 = neutral, 4 = eher negativ, 5 = sehr negativ) in eine dreistufige Skala überführt (1 = negativ, 2 = neutral, 3 = positiv). Die verringerte Anzahl an Ausprägungen fördert die Reliabilität[^2]. Die Codierung des Goldstandards erfolgte auf Basis der dreistufigen Skala und die Daten von @spatzeneggerSocialMediaAls2020 wurden für alle folgenden Schritte auf eine dreistufige Skala recodiert (Zusammenfassen der beiden positiven bzw. negativen Ausprägungen zu je einer Ausprägung). Darüber hinaus wurden im Rahmen der Überarbeitung des Codebuchs weitere Codieranweisungen aufgenommen, die sich aus den Schulungen ergaben. Als dritte Maßnahme erfolgte eine Mehrfachcodierung: Alle drei Codierer\*innen erfassten die Tonalität der 197 Texte unabhängig voneinander. Sie erreichten dabei eine akzeptable Reliabilität von Krippendorff’s a = .77. Im Falle von Abweichungen wurde für die weitere Analyse die Mehrheitsmeinung gebildet [vgl. @songValidationsWeTrust2020, S. 568].

[^1]: Das Codebuch für die Codierung des Goldstandards und die Originalfassung von @spatzeneggerSocialMediaAls2020 können im OSF-Projekt eingesehen werden: <https://osf.io/xarfh/?view_only=7beacc1a55d541cb93b58e52a54611b3>

[^2]: Die Anpassung der Skala hatte zudem technische Gründe: @spatzeneggerSocialMediaAls2020 hatte in Facebook-Post und Tweets auch Emojis codiert und diesen die Extremwerte ihrer Tonalitätsskala zugewiesen (1 = sehr positiv und 5 = sehr negativ). Aufgrund von technischen Problemen bei der Speicherung der Originaldaten konnten die Emojis bei der Codierung des Goldstandards nicht reproduziert werden.

## Goldstandard ansehen

Schauen wir uns zunächst eine kleine Auswahl des Goldstandards an, um ein Gefühl für die Texte zu bekommen. Wir setzen einen Seed, um die Auswahl reproduzierbar zu machen. Durch die Verwendung dieses Seeds können wir auf den folgenden Seiten die gleichen Texte für jedes Modell ansehen, um die Ergebnisse zu vergleichen.

```{r filename="R"}
#| label: goldstandard
#| message: false

library(tidyverse)
library(hrbrthemes)
theme_set(theme_ipsum_rc())

goldstandard <-
  read_csv(here::here("beispielstudie/data/00_goldstandard.csv"))

set.seed(42)
goldstandard |> 
  arrange(desc(id)) |>
  select(sentiment_gs, textart, text) |> 
  sample_n(5)
```

Schauen wir uns außerdem die Verteilung des Sentiments im Goldstandard an. Wir unterscheiden dabei zwischen negativ, neutral und positiv.

```{r filename="R"}
#| label: goldstandard 2
#| message: false
#| fig-width: 8
#| fig-height: 4

goldstandard |>
  mutate(
    sentiment_gs = case_when(
      sentiment_gs == -1 ~ "negativ",
      sentiment_gs == 0 ~ "neutral",
      sentiment_gs == 1 ~ "positiv"
    )
  ) |>
  ggplot(aes(y = sentiment_gs)) +
  geom_bar() +
  geom_text(stat = "count", aes(label = after_stat(count)), hjust = -.7) +
  labs(x = "", y = "Verteilung des Sentiment im Goldstandard")

```

Das gesamte Material des Goldstandards wurde anschließend mittels (1) eines kategoriespezifischen off-the-shelf-Encoder-Modells, (2) eines aufgabenspezifischen off-the-shelf-Encoder-Modells, (3) eines universellen off-the-shelf-Decoder-Modells, (4) einer manuellen Inhaltsanalyse, (5) eines off-the-shelf-Diktionärs und (6) zweier klassischer überwachter maschineller Lernalgorithmen codiert. Zur besseren Vergleichbarkeit wurden die Ergebnisse aller Verfahren jeweils in eine dreistufige Skala von -1 (negativ), 0 (neutral) und 1 (positiv) umgewandelt. Die jeweiligen Verfahren werden in den folgenden Kapiteln ausführlich beschrieben.