---
title: "Überwachtes maschinelles Lernen"
subtitle: "Beispielstudie"
engine: knitr
code-annotations: hover
bibliography: "../bib/refs.bib"
csl: https://www.zotero.org/styles/apa
---

## Die Methode

Die Sentiment-Analyse mittels überwachter maschineller Lernalgorithmen erfolgte anhand des Naïve-Bayes-Klassifikators *Multinomial Naïve Bayes* [*MNB*, @abbasMultinomialNaiveBayes2019] sowie des SVM-basierten *LinearSVC* Klassifikators [@pedregosaScikitlearnMachineLearning2011]. Das manuell codierte Datenmaterial von @spatzeneggerSocialMediaAls2020, exklusive der im Goldstandard enthaltenen Texte, diente für beide Verfahren als Trainingsmaterial (*N* = 2.812), der eigens codierte Goldstandard als Testmaterial (*N* = 197). Aufgrund der unterschiedlichen Textlängen und -formate wurden die Analysen getrennt für die drei Textsorten (Facebook-Posts, Tweets, Zeitungsartikel) durchgeführt.

## Preprocessing der Daten

Analog zum Preprocessing der Daten im Abschnitt [Diktionär](./05_dictionary.qmd) werden die Daten für das maschinelle Lernen vorbereitet [hier jedoch nicht nur die Goldstandard-Codierung, sondern die gesamte manuelle Codierung nach @spatzeneggerSocialMediaAls2020]. Dabei werden die Texte in Tokens zerlegt und Stoppwörter entfernt. Um das Preprocessing identisch zu gestalten, wurde dieses ebenfalls in R durchgeführt.

```{r filename="R"}
#| eval: false

library(tidyverse) # <1>
library(udpipe) # <1>

data <- # <2>
  read_csv("beispielstudie/data/04_manuell.csv") |> # <2>
  mutate(id = ID, textart = TEXTART, text = TEXT, sentiment = sentiment, .keep = "none") |> # <2>
  mutate(text = str_replace_all(text, "[[:digit:]]", "")) |> # <2>
  mutate(text = str_replace_all(text, "[[:punct:]]", "")) |> # <2>
  mutate(text = str_to_lower(text)) # <2>

ud_model <- udpipe_load_model( # <3>
  "beispielstudie/udpipe/german-gsd-ud-2.5-191206.udpipe" # <3>
) # <3>

for (row in 1:nrow(data)) { # <4>
  if (row == 1) { # <4>
    sentence <- data$text[row] # <4>
    lemma_tokens <- udpipe_annotate(ud_model, sentence) # <4>
    lemma_tokens_df <- as_tibble(lemma_tokens) # <4>
    lemma_tokens_df <- lemma_tokens_df |> mutate(id = data$id[row]) # <4>
  } # <4>
  if (row > 1) { # <4>
    sentence <- data$text[row] # <4>
    lemma_tokens <- udpipe_annotate(ud_model, sentence) # <4>
    lemma_tokens_df_new <- as_tibble(lemma_tokens) # <4>
    lemma_tokens_df_new <- lemma_tokens_df_new |> mutate(id = data$id[row]) # <4>
    lemma_tokens_df <- lemma_tokens_df |> bind_rows(lemma_tokens_df_new) # <4>
  } # <4>
} # <4>

stopwords <- tibble( # <5>
  words = unique(c(lsa::stopwords_de, tm::stopwords("german"))) # <5>
) # <5>

tokens <- # <6>
  lemma_tokens_df |> # <6>
  filter(!is.na(lemma)) |> # <6>
  mutate(words = sub("\\|.*", "", lemma)) |> # <6>
  select(id, words) |> # <6>
  anti_join(stopwords, by = "words") |> # <6>
  filter(nchar(words, type = "chars") > 1) |> # <6>
  filter(words != "") # <6>

tokens |> # <7>
  group_by(id) |> # <7>
  summarize(cleaned_text = str_flatten(words, " ")) |> # <7>
  left_join(data, by = "id") |> # <7>
  write_csv("beispielstudie/data/06_tokens.csv") # <7>

```

1. Import der notwendigen Bibliotheken für Textverarbeitung und NLP.
2. Laden der manuell codierten Daten und Vorverarbeitung: Spaltenauswahl, Entfernung von Zahlen und Satzzeichen, Konvertierung zu Kleinbuchstaben.
3. Laden des UDPipe-Modells für deutsche Lemmatisierung.
4. Durchführung der Lemmatisierung für alle Textzeilen mit einer Schleife.
5. Definition der deutschen Stoppwörter aus verschiedenen Quellen.
6. Extraktion und Filterung der lemmatisierten Tokens: Entfernung von NA-Werten, Behandlung von "|"-getrennten Wörtern, Entfernung von Stoppwörtern und zu kurzen Wörtern.
7. Zusammenfassung der Tokens zu bereinigten Texten pro ID und Speicherung für maschinelles Lernen.

Anschließend wurden die vorverarbeiteten Daten in Python importiert und die Analysen für die drei Textsorten (Facebook-Posts, Tweets, Zeitungsartikel) separat durchgeführt.

```{python filename="Python"}
#| eval: false

import pandas as pd # <1>

df = pd.read_csv("beispielstudie/data/06_tokens.csv") # <2>

df_facebook = df.loc[df["textart"] == "Facebook-Post"] # <3>
df_twitter = df.loc[df["textart"] == "Tweet"] # <3>
df_zeitungsartikel = df.loc[(df['textart'] == "Zeitungsartikel Online") | (df['textart'] == "Zeitungsartikel Offline")] # <3>

goldstandard = pd.read_csv("beispielstudie/data/00_goldstandard.csv") # <4>
goldstandard = goldstandard.merge(df[["id","cleaned_text"]], how = 'left', on="id") # <4>
goldstandard_facebook = goldstandard.loc[goldstandard["textart"] == "Facebook-Post"] # <4>
goldstandard_twitter = goldstandard.loc[goldstandard["textart"] == "Tweet"] # <4>
goldstandard_zeitungsartikel = goldstandard.loc[(goldstandard['textart'] == "Zeitungsartikel Online") | (goldstandard['textart'] == "Zeitungsartikel Offline")] # <4>

```

1. Import der pandas-Bibliothek für Datenverarbeitung.
2. Laden der vorverarbeiteten Token-Daten.
3. Aufteilen der Daten nach Textarten: Facebook-Posts, Tweets und Zeitungsartikel.
4. Laden des Goldstandards und Zusammenführung mit bereinigten Texten, aufgeteilt nach Textarten.

## Facebook-Posts

Im folgenden wird die Klassifikation exemplarisch für die Facebook-Posts dargestellt.

```{python filename="Python"}
#| eval: false

# pip install scikit-learn
from sklearn.feature_extraction.text import CountVectorizer # <1>
from sklearn.naive_bayes import MultinomialNB # <1>
from sklearn import svm # <1>

test_data = goldstandard_facebook[["id", "sentiment_gs", "cleaned_text"]].copy() # <2>
gold_ids = set(goldstandard_facebook["id"]) # <2>
train_data = df_facebook[~df_facebook["id"].isin(gold_ids)][["id", "sentiment", "cleaned_text"]].copy() # <2>

words = [word for text in df_facebook['cleaned_text'] for word in text.split()] # <3>
my_vocabulary = list(dict.fromkeys([word for word in words if len(word) >= 2])) # <3>

vectorizer = CountVectorizer(ngram_range = (1,1)) # <4>
vectorizer.fit_transform(my_vocabulary) # <4>

X_train = vectorizer.transform(train_data["cleaned_text"]) # <5>
X_test = vectorizer.transform(test_data["cleaned_text"]) # <5>

y_train = train_data["sentiment"] # <6>
y_test = test_data["sentiment_gs"] # <6>

nb_model = MultinomialNB() # <7>
nb_model.fit(X_train, y_train) # <7>
nb_predictions = nb_model.predict(X_test) # <7>

ergebnis_facebook = goldstandard_facebook.assign(sentiment_nb=nb_predictions) # <8>

svm_model = svm.LinearSVC() # <9>
svm_model.fit(X_train, y_train) # <9>
svm_predictions = svm_model.predict(X_test) # <9>

ergebnis_facebook = ergebnis_facebook.assign(sentiment_svm=svm_predictions) # <10>

ergebnis_facebook.to_csv("beispielstudie/data/06_ueberwachtes_maschinelles_Lernen_Facebook.csv", index=False) # <11>

```

1. Import der scikit-learn Bibliotheken für Vektorisierung, Naive Bayes und Support Vector Machine.
2. Vorbereitung der Trainings- und Testdaten: Goldstandard als Test, restliche Facebook-Posts als Training.
3. Erstellung des Vokabulars aus allen Facebook-Posts mit Mindestlänge von 2 Zeichen.
4. Initialisierung und Training des CountVectorizers mit Unigramm-Features.
5. Transformation der Trainings- und Testdaten zu numerischen Vektoren.
6. Extraktion der Labels für Training und Test.
7. Training des Multinomial Naive Bayes Modells und Vorhersage auf Testdaten.
8. Hinzufügung der Naive Bayes Vorhersagen zu den Ergebnissen.
9. Training des Linear Support Vector Machine Modells und Vorhersage auf Testdaten.
10. Hinzufügung der SVM Vorhersagen zu den Ergebnissen.
11. Speicherung der Facebook-Ergebnisse in CSV-Datei.

## Tweets

Die Klassifikation der Tweets erfolgt analog. Der entsprechende Code kann über den "Code"-Button ausgeklappt werden.

```{python filename="Python"}
#| eval: false
#| code-fold: true

# pip install scikit-learn
from sklearn.feature_extraction.text import CountVectorizer # <1>
from sklearn.naive_bayes import MultinomialNB # <1>
from sklearn import svm # <1>

test_data = goldstandard_twitter[["id", "sentiment_gs", "cleaned_text"]].copy() # <2>
gold_ids = set(goldstandard_twitter["id"]) # <2>
train_data = df_twitter[~df_twitter["id"].isin(gold_ids)][["id", "sentiment", "cleaned_text"]].copy() # <2>

words = [word for text in df_twitter['cleaned_text'] for word in text.split()] # <3>
my_vocabulary = list(dict.fromkeys([word for word in words if len(word) >= 2])) # <3>

vectorizer = CountVectorizer(ngram_range = (1,1)) # <4>
vectorizer.fit_transform(my_vocabulary) # <4>

X_train = vectorizer.transform(train_data["cleaned_text"]) # <5>
X_test = vectorizer.transform(test_data["cleaned_text"]) # <5>

y_train = train_data["sentiment"] # <6>
y_test = test_data["sentiment_gs"] # <6>

nb_model = MultinomialNB() # <7>
nb_model.fit(X_train, y_train) # <7>
nb_predictions = nb_model.predict(X_test) # <7>

ergebnis_twitter = goldstandard_twitter.assign(sentiment_nb=nb_predictions) # <8>

svm_model = svm.LinearSVC() # <9>
svm_model.fit(X_train, y_train) # <9>
svm_predictions = svm_model.predict(X_test) # <9>

ergebnis_twitter = ergebnis_twitter.assign(sentiment_svm=svm_predictions) # <10>

ergebnis_twitter.to_csv("beispielstudie/data/06_ueberwachtes_maschinelles_Lernen_Twitter.csv", index=False) # <11>

```

1. Import der scikit-learn Bibliotheken für Vektorisierung, Naive Bayes und Support Vector Machine.
2. Vorbereitung der Trainings- und Testdaten: Goldstandard als Test, restliche Tweets als Training.
3. Erstellung des Vokabulars aus allen Tweets mit Mindestlänge von 2 Zeichen.
4. Initialisierung und Training des CountVectorizers mit Unigramm-Features.
5. Transformation der Trainings- und Testdaten zu numerischen Vektoren.
6. Extraktion der Labels für Training und Test.
7. Training des Multinomial Naive Bayes Modells und Vorhersage auf Testdaten.
8. Hinzufügung der Naive Bayes Vorhersagen zu den Ergebnissen.
9. Training des Linear Support Vector Machine Modells und Vorhersage auf Testdaten.
10. Hinzufügung der SVM Vorhersagen zu den Ergebnissen.
11. Speicherung der Twitter-Ergebnisse in CSV-Datei.

## Zeitungsartikel

Die Klassifikation der Zeitungsartikel erfolgt analog. Der entsprechende Code kann über den "Code"-Button ausgeklappt werden.

```{python filename="Python"}
#| eval: false
#| code-fold: true

# pip install scikit-learn
from sklearn.feature_extraction.text import CountVectorizer # <1>
from sklearn.naive_bayes import MultinomialNB # <1>
from sklearn import svm # <1>

test_data = goldstandard_zeitungsartikel[["id", "sentiment_gs", "cleaned_text"]].copy() # <2>
gold_ids = set(goldstandard_zeitungsartikel["id"]) # <2>
train_data = df_zeitungsartikel[~df_zeitungsartikel["id"].isin(gold_ids)][["id", "sentiment", "cleaned_text"]].copy() # <2>

words = [word for text in df_zeitungsartikel['cleaned_text'] for word in text.split()] # <3>
my_vocabulary = list(dict.fromkeys([word for word in words if len(word) >= 2])) # <3>

vectorizer = CountVectorizer(ngram_range = (1,1)) # <4>
vectorizer.fit_transform(my_vocabulary) # <4>

X_train = vectorizer.transform(train_data["cleaned_text"]) # <5>
X_test = vectorizer.transform(test_data["cleaned_text"]) # <5>

y_train = train_data["sentiment"] # <6>
y_test = test_data["sentiment_gs"] # <6>

nb_model = MultinomialNB() # <7>
nb_model.fit(X_train, y_train) # <7>
nb_predictions = nb_model.predict(X_test) # <7>

ergebnis_zeitungsartikel = goldstandard_zeitungsartikel.assign(sentiment_nb=nb_predictions) # <8>

svm_model = svm.LinearSVC() # <9>
svm_model.fit(X_train, y_train) # <9>
svm_predictions = svm_model.predict(X_test) # <9>

ergebnis_zeitungsartikel = ergebnis_zeitungsartikel.assign(sentiment_svm=svm_predictions) # <10>

ergebnis_zeitungsartikel.to_csv("beispielstudie/data/06_ueberwachtes_maschinelles_Lernen_Zeitungsartikel.csv", index=False) # <11>

```

1. Import der scikit-learn Bibliotheken für Vektorisierung, Naive Bayes und Support Vector Machine.
2. Vorbereitung der Trainings- und Testdaten: Goldstandard als Test, restliche Zeitungsartikel als Training.
3. Erstellung des Vokabulars aus allen Zeitungsartikeln mit Mindestlänge von 2 Zeichen.
4. Initialisierung und Training des CountVectorizers mit Unigramm-Features.
5. Transformation der Trainings- und Testdaten zu numerischen Vektoren.
6. Extraktion der Labels für Training und Test.
7. Training des Multinomial Naive Bayes Modells und Vorhersage auf Testdaten.
8. Hinzufügung der Naive Bayes Vorhersagen zu den Ergebnissen.
9. Training des Linear Support Vector Machine Modells und Vorhersage auf Testdaten.
10. Hinzufügung der SVM Vorhersagen zu den Ergebnissen.
11. Speicherung der Zeitungsartikel-Ergebnisse in CSV-Datei.

## Ergebnisse

Schauen wir uns eine kleine Auswahl der Ergebnisse an. Wir setzen einen Seed, um die gleiche Auswahl an Texten zu bekommen wie bei den anderen Modellen.

```{r filename="R"}
#| code-fold: true
set.seed(42)
dplyr::bind_rows(
  readr::read_csv(here::here("beispielstudie/data/06_ueberwachtes_maschinelles_Lernen_Facebook.csv"), show_col_types = FALSE),
  readr::read_csv(here::here("beispielstudie/data/06_ueberwachtes_maschinelles_Lernen_Twitter.csv"), show_col_types = FALSE),
  readr::read_csv(here::here("beispielstudie/data/06_ueberwachtes_maschinelles_Lernen_Zeitungsartikel.csv"), show_col_types = FALSE)
) |>
  dplyr::arrange(desc(id)) |>
  dplyr::select(id, sentiment_nb, sentiment_svm, textart, text) |>
  dplyr::sample_n(5)
```